【裁判字號】    97,台抗,15
【裁判日期】    970117
【裁判案由】    限期起訴
【裁判全文】
最高法院民事裁定                九十七年度台抗字第一五號
再 抗告 人  大眾營造有限公司
法定代理人  甲○○
訴訟代理人  李震華律師
上列再抗告人因與日泰營造有限公司間限期起訴事件，對於中華
民國九十六年十月二十二日台灣高等法院台中分院裁定（九十六
年度抗字第四四七號），提起再抗告，本院裁定如下：
    主  文
再抗告駁回。
再抗告訴訟費用由再抗告人負擔。
    理  由
按對於抗告法院所為抗告有無理由之裁定再為抗告，僅得以其適
用法規顯有錯誤為理由，並應經原法院之許可；此項許可，以原
裁定所涉及之法律見解具有原則上之重要性者為限，此觀民事訴
訟法第四百八十六條第四項、第五項之規定自明。又經准為假扣
押，而本案尚未繫屬者，命假扣押之法院，應依債務人之聲請，
命債權人於一定期間內起訴，民事訴訟法第五百二十九條第一項
定有明文。該法條所謂法院應依債務人之聲請，限期命債權人起
訴者，以本案尚未繫屬者為限，如本案已繫屬於法院或經法院判
決確定者，自無依債務人之聲請，命債權人於一定期間內起訴之
可言。本件相對人日泰營造有限公司聲請台灣苗栗地方法院（下
稱苗栗地院）以九十六年度裁全字第五三三號民事裁定，准予假
扣押再抗告人之財產，並經實施假扣押強制執行。再抗告人聲請
苗栗地院命相對人限期起訴，經該院以九十六年度聲字第二八一
號裁定予以駁回，再抗告人提起抗告，原法院以相對人於九十五
年六月九日提起之九十五年重訴字第四六號訴訟之請求事由為「
返還代墊款」，其請求事項與本件聲請假扣押時所表明之請求相
符，維持第一審駁回再抗告人對相對人限期起訴之聲請，再抗告
人對於原法院所為抗告無理由之裁定再為抗告，無非就原法院認
定相對人九十五年六月八日民事訴狀所載原因事實與九十六年四
月十七日民事假扣押狀所載之原因事實，係屬相同，二者所涉為
同一工程，相對人於上開訴訟請求之事項，與其聲請假扣押時所
表明之請求相符為爭執，要屬認定事實當否之問題，與適用法規
顯有錯誤無涉，亦無涉及法律見解有原則上之重要性。至相對人
於另案對再抗告人聲請第一審法院以九十五年裁全字第五四六號
假扣押裁定後，再抗告人聲請同法院以九十五年裁全字第三一號
裁定撤銷假扣押所生爭執，亦與本件無涉，其再為抗告，不應許
可。
據上論結，本件再抗告為不合法。依民事訴訟法第四百九十五條
之一第二項、第四百八十一條、第四百四十四條第一項、第九十
五條、第七十八條，裁定如主文。
中    華    民    國  九十七  年    一    月   十七   日
                      最高法院民事第七庭
                          審判長法官  劉  福  來
                                法官  陳  國  禎
                                法官  陳  重  瑜
                                法官  吳  謀  焰
                                法官  許  正  順
      本件正本證明與原本無異
                                      書  記  官
中    華    民    國  九十七  年    二    月   十二   日
                                                      Ｑ


司法院資訊處製作；財團法人民間司法改革基金會備份。
